【裁判字號】    88,自,586
【裁判日期】    890728
【裁判案由】    業務侵占
【裁判全文】
臺灣高雄地方法院刑事判決                          八十八年度自字第五八六號
    自  訴  人  甲○○
    自訴代理人  劉新安律師
    被      告  乙○○
右列被告因業務侵佔案件，經自訴人提起自訴，本院判決如左：
    主  文
乙○○連續意圖為自己不法之所有，而侵佔對於業務上所持有之物，處有期徒刑壹年
陸月。如附表犯罪方法欄所示偽造之「育」「劉」「卲」「詹」「趙」「鄭秀枝」「
李」等署押均沒收。
    事  實
一、乙○○自民國八十年六月三十日起受僱於甲○○經營之廣吉商行，擔任送貨司機
    職務，負責將貨送予廠商及收取貨款交予甲○○。詎乙○○因積欠地下錢莊債務
    ，竟意圖為自己不法之所有，並基於侵占及行使偽造罪私文書之概括之犯意，自
    八十八年八月廿一日起至同年十月五日止，連續將自訴人交付其運交國防部福利
    總處第五二四營區福利站、有限責任高雄縣鳳山地區機關聯合員工消費合作社鳳
    山總社、高雄縣旗山地區機關聯合員工消費合作社、高雄縣鳳山地區機關聯合員
    工消費合作社林園分社之貨品，或將合作社交付之貨款侵佔，供己花用，或將貨
    品侵佔入己，於高雄縣市不特定地方，價賣予某不詳姓名之地下錢莊，抵償其所
    積欠之債務，並偽造到貨通知單等單據及上開福利站收貨人員之署押，及盜蓋福
    利站之管理處、供配站等之章於其上，足生損害於自訴人及「育」等之人，計侵
    占貨款新台幣（下同）六千四百二十八元，及侵占貨品價值六十七萬五千四百四
    十八元。乙○○復另意圖為自己不法所有之詐欺概括犯意，及承上行使偽造私文
    書之犯意，自八十八年八月廿一日起至同年九月廿八日止，連續向甲○○佯騙國
    防部福利總處第五二四營區福利站、大寮供應站、高雄縣鳳山市福利供應站、高
    雄縣旗山地區機關聯合員工消費合作社等要申請進貨，使甲○○誤信為真而交貨
    ，乙○○竟將貨品價於高雄縣市等不特定地區，價賣於前揭地下錢莊抵償債務，
    並偽填不實資料、偽造福利站之收貨人「卲」等之署押、及盜蓋供應站之章於簽
    收單等單據上，交付予甲○○，藉資唐塞，足生損害於自訴人及「卲」等人，計
    詐騙得貨品價值七十八萬零九百三十元。其侵占及詐欺之時間、方法、貨品、數
    量、金額，詳如附表所示。
二、案經甲○○訴由本院審理。
    理  由
一、右揭事實訊據被告乙○○坦承不諱，核與自訴人甲○○指訴情節相符，並有送貨
    到站通知單五張、「廠商緊急送貨」暫時簽收單四張、國防部福利總處統供品發
    貨通知單一張、有限責任高雄縣鳳山地區機關聯合員工消費合作社公教員工生活
    必需品發貨通知單九張、有限責任高雄縣旗山地區機關聯合員工消費合作社日常
    用品發貨通知單廿二張、保證責任高雄縣機關員工消費合作社聯合社公教必需品
    發貨單二張、廣吉商行產品表三張、有限責任高雄縣旗山地區機關聯合員工消費
    合作社日常用品廠商往來對帳及領款通知單一張、國防部新品表一張附卷可證，
    罪證明確，被告犯行堪以認定。
二、核被告所為係犯刑法第三百三十六條第二項、第三百三十九條第一項、第二百十
    六條、第二百十六條之罪。被告偽造署押、盜用印章為偽造私文書之部分行為，
    其偽造私文書後進而行使，偽造之低度行為應為行使之高度行為所吸收，均不另
    論罪。被告先後多次上開犯行，均時間緊接，犯罪構成要件相同，顯係各基於概
    括犯意反覆為之，應依連續犯之規定分別論以一罪。被告所犯詐欺罪與行使偽造
    私文書罪間，有方法結果之牽連犯關係，應從一重之行使偽造私文書罪處斷。又
    被告所犯業務侵佔罪與行使偽造私文書罪間，亦有方法結果之牽連關係，應從一
    重之業務侵占罪處斷。爰審酌被告曾於八十二年間因妨害兵役治罪條例經法院判
    處拘役五十日，有本院告院內索引卡紀錄表一份在卷可稽，素行尚非不良，其因
    積欠地下錢莊債務，而侵佔自訴人之貨品、貨款及詐欺自訴人貨品，金額達一百
    四十六萬二千八百零五元（自訴狀誤算為一百五十萬二千七百八十四元），惟犯
    後頗有悔意，坦承罪行，態度良好等一切情狀，量處如主文所示之刑，以資懲儆
    。如附表犯罪方法欄所示偽造之「育」「劉」「卲」「詹」「趙」「鄭秀珠」「
    李」署押均沒收。
據上論斷，應依刑事訴訟法第二百九十九條第一項前段、第三百四十三條，刑法第五
十六條、第三百三十六條第二項、第三百三十九條第一項、第二百十六條、第二百十
六條、第五十五條、第二百十九條，罰金罰鍰提高標準條例第一條前段，判決如主文
。
中    華    民    國      八十九      年      七      月      廿八      日
        臺灣高雄地方法院刑事庭
                                法  官    郭錦茂
右正本證明與原本無異。
如不服本判決，應於判決送達後十日內，向本院提出上訴狀。
                                書記官    賴佳慧
中    華    民    國      八十九      年      八      月      一      日
附錄本判決論罪法條：
刑法第三百三十六條第二項：
  對於業務上所持有之物，犯前條第一項之罪者，處六月以上五年以下有期徒刑，得
  併科三千元以下罰金。
刑法第三百三十九條：
  意圖為自己或第三人不法之所有，以詐術使人將本人或第三人之物交付者，處五年
  以下有期徒刑、拘役或科或併科一千元以下罰金。
刑法第二百一十六條：
  行使第二百十條至第二百十五條之文書者，依偽造、變造文書或登載不實事項或使
  登載不實事項之規定處斷。
刑法第二百一十條：
  偽造、變造私文書，足以生損害於公眾或他人者，處五年以下有期徒刑。


司法院資訊處製作；財團法人民間司法改革基金會備份。
